【裁判字號】    90,易,1738
【裁判日期】    900730
【裁判案由】    偽造文書
【裁判全文】
臺灣臺中地方法院刑事判決                          九十年度易字第一七三八號
    公  訴  人  台灣台中地方法院檢察署檢察官
    被      告  乙○○
右列被告因偽造文書案件，經檢察官提起公訴（九十年度偵字第八二七五號），本院
判決如左：
    主  文
乙○○連續偽造署押，足以生損害於他人，累犯，處有期徒刑陸月，如易科罰金，以
參佰元折算壹日。
扣案經變造之甲○○身分證上之照片壹張、桃園縣警察局平鎮分局北勢派出所民國九
十年三月二十日十八時十分製作完成之筆錄上偽造之「甲○○」署押壹枚、指印壹枚
、同前派出所民國九十年三月二十一日上午十時十分製作完成之筆錄上偽造之「甲○
○」署押貳枚、指印壹枚、台灣桃園地方法院檢察署民國九十年三月二十一日晚上九
時三十分所製作之筆錄上偽造之「甲○○」署押壹枚，均沒收。
    事  實
一、乙○○於民國八十六年間，曾因違反麻醉藥品管理條例罪，經台灣新竹地方法院
    判處有期徒刑七月確定，並於八十七年十月九日執行完畢。猶不知悔改，復因毒
    品案件遭通緝，為掩飾身分，竟基於行使變造特種文書、偽造署押之概括犯意，
    而向友人甲○○要得身分證一枚，並於九十年一月間某日，在其苗栗縣頭份鎮○
    ○○路四七號住處，將甲○○之身分證換貼自己之照片，予以變造備用，嗣連續
    於九十年三月二十日十六時四十分許，在桃園縣平鎮市○○路○段一一一號前，
    經警發現行跡可疑加以盤查時，出示該變造之甲○○身分證，向警察表示其身分
    及應訊，而予行使，並於警察訊問及台灣桃園地方法院檢察署檢察官複訊完畢後
    ，在警察九十年三月二十日十八時十分製作完成之筆錄上偽簽「甲○○」之署
    押一枚、捺指印一枚，在警察九十年三月二十一日上午十時十分製作完成之筆
    錄上，偽簽「甲○○」之署押二枚、捺指印一枚，在台灣桃園地方法院檢察署
    書記官九十年三月二十一日晚上九時三十分所製作之筆錄上，偽簽「甲○○」之
    署押一枚。又於九十年四月九日二十二時三十分許，在桃園縣中壢市○○○路○
    段一五五號八樓八○二室，經警盤查時，再出示該變造之甲○○身分證表明身分
    ，而以行使，惟遭警察當場識破並予逮捕及扣得該身分證。乙○○以上所為，均
    足生損害於甲○○。
二、案經桃園縣警察局中壢分局報請台灣桃園地方法院檢察署呈台灣高等法院檢察署
    令轉台灣臺中地方法院檢察署檢察官偵查起訴。
    理  由
一、右揭事實，業據被告乙○○於警、偵訊中及本院審理時坦承不諱，並有該經變造
    之甲○○身分證扣案足憑，及前揭九十年三月二十日、二十一日之警訊、檢察官
    偵訊筆錄影本附卷可稽。本件事證明確，被告犯行應堪認定。
二、被告變造甲○○之身分證後持以行使，並冒甲○○之名在筆錄上簽名捺指印之行
    為，使甲○○受有被追訴及被告日後若不到案其可能被拘提、通緝之損害甚明；
    又被告在筆錄上捺其指印，係用以表明為甲○○之指印，有代替甲○○簽名之意
    ，及使人誤信為甲○○真正指印之虞，與偽造甲○○之簽名無異。故核被告所為
    ，係犯刑法第二百十六條、第二百十二條之行使變造特種文書罪、第二百十七條
    第一項之偽造署押罪，其中變造特種文書之低度行為，為行使之高度行為吸收，
    不另論罪。又被告二次行使變造身分證之行為及三次偽造甲○○署押之行為，均
    時間緊接、方法相同，觸犯構成要件相同之罪名，顯係基於概括犯意為之，均應
    依連續犯規定論以一罪，且所犯連續行使變造特種文書罪及連續偽造署押罪間，
    有方法結果之牽連犯關係，屬裁判上一罪，應從一重之連續偽造署押罪處斷，並
    加重其刑。再被告於八十六年間，曾因違反麻醉藥品管理條例罪，經台灣新竹地
    方法院判處有期徒刑七月確定，並於八十七年十月九日執行完畢，此有台灣高等
    法院被告全國前案紀錄表在卷可按，其受有期徒刑之執行完畢後，五年以內再犯
    本件有期徒刑以上之罪，為累犯，依刑法第四十七條規定，應遞加重其刑。爰審
    酌被告犯後坦認所為、頗具悔意，及動機僅為避免通緝被查獲惡行並非重大等一
    切情狀，量處如主文所示之刑，並諭知易科罰金之折算標準。偽造之甲○○署押
    ，依刑法第十九條規定，應併予宣告沒收；被告換貼在甲○○身分證上照片，係
    被告所有供本件犯罪所用之物，依刑法第三十八條第一項第二款之規定，亦併為
    沒收之宣告。
據上論斷，應依刑事訴訟法第二百九十九條第一項前段，刑法第五十六條、第二百十
二條、第二百十六條、第二百十七條第一項、第二百十九條、第五十五條、第四十七
、第四十一條第一項前段、第三十八條第一項第二款，罰金罰鍰提高標準條例第一條
前段、第二條，判決如主文。
中      華民      國    九十      年      七      月     三十     日
                                        法  官  李  秋  娟
右正本證明與原本無異。
如不服本判決，應於判決送達後十日內向本院提出上訴狀，上訴於臺灣高等法院臺中
分院( 須附繕本 )。
                                        書記官
中      華      民      國    九十      年      七      月     三十     日
附錄論罪科刑法條
刑法第二百十二條
偽造、變造護照、旅券、免許證、特許證及關於品行、能力、服務或其他相類之證書
、介紹書，足以生損害於公眾或他人者，處一年以下有期徒刑、拘役或三百元以下罰
金。
刑法第二百十六條
行使第二百十條至第二百十五條之文書者，依偽造、變造文書或登載不實事項或使登
載不實事項之規定處斷。
刑法第二百十七條
偽造印章、印文或署押，足以生損害於公眾或他人者，處三年以下有期徒刑。
盜用印章、印文或署押，足以生損害於公眾或他人者，亦同。


司法院資訊處製作；財團法人民間司法改革基金會備份。
